臺灣高等法院高雄分院刑事判決　　　　94年度上訴字第1237號
　　上　訴　人
　　即　被　告　甲○○
　　選任辯護人　林振福　律師
上列上訴人因違反毒品危害防制條例案件，不服臺灣高雄地方法
院94年度訴字第1671號中華民國94年7 月29日第一審判決（起訴
案號：臺灣高雄地方法院檢察署94年度毒偵字第3806號），提起
上訴，本院判決如下：
    主  文
上訴駁回。
    事  實
一、甲○○前因施用毒品案件，經臺灣高雄地方法院以民國89年
    度毒聲字第73 06 號裁定觀察、勒戒後，認有繼續施用毒品
    之傾向，再經同院以89年度毒聲字7717號裁定施以強制戒治
    ，於90年10月3 日強制戒治期滿，嗣經臺灣高雄地方法院檢
    察署檢察官於90年10月18日以90年度戒毒偵字第1161號不起
    訴處分確定。詎甲○○仍不知悔改，復於強制戒治執行完畢
    釋放後5 年內，基於施用第一級毒品海洛因之概括犯意，自
    94年3 月16日某時起至同年4 月22日9 時止，在停放於高雄
    市○○區○○路與崇本街口旁空地之車牌號碼2S-9038 號自
    用小客車內等處以將海洛因摻水置於針筒內之注射方式施用
    第一級毒品海洛因多次，嗣於94年4 月22日14時20分許，為
    警在高雄市○○路與崇本街口旁空地查獲，並扣得其所有之
    第一級毒品海洛因1 包（驗後淨重0.16公克，含殘留海洛因
    無法剝離之包裝袋1 個），及殘留海洛因無法剝離之注射針
    筒、鏟管各1 支，並採集其尿液送驗後，因呈現嗎啡陽性反
    應，而知悉上情。
二、案經高雄市政府警察局小港分局移送臺灣高雄地方法院檢察
    署檢察官偵查起訴。
    理  由
一、按除被告所犯為死刑、無期徒刑、最輕本刑為3 年以上有期
    徒刑之罪或高等法院管轄第一審案件者外，於前條第1 項程
    序進行中，被告先就被訴事實為有罪之陳述時，審判長得告
    知被告簡式審判程序之旨，並聽取當事人、代理人、辯護人
    及輔佐人之意見後，裁定進行簡式審判程序，刑事訴訟法第
    273 條之1 第1 項定有明文。本件經被告甲○○同意，適用
    簡式審判程序，因此依同法第273 條之2 之規定，不受第15
    9 條第1 項、第161 條之2 、第161 條之3 、第163 條之1
    及第164 條至第170 條規定之限制，先此敘明。
二、上開犯罪事實，迭據上訴人即被告甲○○於警詢、偵訊、原
    審及本院審理時自白不諱，且(一)被告為警查獲後所採尿液送
    檢驗結果，呈嗎啡陽性反應，有高雄市立凱旋醫院94年5 月
    2 日濫用藥用尿液檢驗報告（轉碼編號00000000號）1 份在
    偵查卷第14頁足憑；(二)扣案之白色粉末1 包送驗結果，呈海
    洛因成分，驗後淨重0.16公克，有法務部調查局94年7 月11
    日調科壹字第22002025 9號鑑定通知書1 份在原審卷第12頁
    、第55頁可稽；(三)扣案之注射針筒、鏟管各1 支，經原審送
    檢驗結果，均有海洛因陽性反應，有高雄醫學大學附設中和
    紀念醫院94年5 月31日0000-0000 號、0000-000號檢驗報告
    各1 份在原審卷第116 頁、第117 頁可考。(四)並有扣案之毒
    品海洛因1 包及殘留殘留海洛因無法剝離之注射針筒、鏟管
    各1 支可資佐證。(五)此外，復有臺灣高等法院被告前案紀錄
    表、刑案資料查註紀錄表、全國施用毒品案件紀錄表、受觀
    察勒戒人毒品及前科紀錄簡列表各1 份在卷足憑。本件事證
    明確，被告連續施用第一級毒品犯行，均堪認定。
三、按海洛因係毒品危害防制條例第2 條第2 項第1 款所稱之第
    一級毒品，不得持有、施用，被告甲○○持以施用，核被告
    所為，係犯毒品危害防制條例第10條第1 項之施用第一級毒
    品罪。被告持有第一級毒品後進而施用，其持有第一級毒品
    之低度行為，應為施用第一級毒品之高度行為所吸收，不另
    論罪。被告先後多次施用第一級毒品犯行，時間緊接，觸犯
    構成要件相同之罪，顯係基於概括犯意反覆為之，為連續犯
    ，爰依刑法第56條之規定，以一罪論，並依法加重其刑。
四、原判決以被告罪證明確，因予適用毒品危害防制條例第10條
    第1 項、第18條第1 項前段，刑法第11條、第56條之規定，
    並審酌被告前因違反毒品危害防制條例案件，經強制戒治後
    ，仍未能徹底戒絕毒品，再犯本件施用毒品罪，顯見其無戒
    毒悔改之意，惟念其施用毒品，乃戕害一己之身體健康，所
    為尚未害及他人，及於犯罪後坦承犯行，犯罪後態度尚佳等
    一切情狀，量處有期徒刑8 月，且敘明扣案之第一級毒品海
    洛因1 包（驗後淨重0.16公克），為毒品危害防制條例第2
    條第2 項之毒品（包裝袋1 個因沾有海洛因殘渣，該殘渣已
    無從與包裝袋剝離），及扣案殘留海洛因不能剝離之注射針
    筒1 支、鏟管1 支，均併應依同條例第18條第1 項前段規定
    ，宣告沒收銷燬之。至鑑驗所耗損之毒品，既已費失，自無
    庸宣告沒收銷燬。其認事用法核無違誤，所處之刑亦屬允當
    。被告上訴意旨，以量刑過重，請求依刑法第59條規定減輕
    其刑為由，指摘原判決不當云云。然查：被告有多次毒品前
    科，且本案被告施用第一級毒品之其間亦有1 個多月，被告
    犯罪之情節，並無法重情輕足堪憫恕之情狀，故不宜遽依刑
    法第59條規定減刑，被告上訴為無理由，應予駁回。
據上論斷，應依刑事訴訟法第368條，判決如主文。
本案經檢察官張其主到庭執行職務。
中　　華　　民　　國　　94　　年　　9 　　月　　28　　日
                  刑事第二庭    審判長法  官  林正雄
                                      法  官  陳啟造
                                      法  官  黃壽燕
以上正本證明與原本無異。
如不服本判決應於收受本判決後10日內向本院提出上訴書狀，其
未敘述上訴理由者，並得於提起上訴後10日內向本院補提理由書
狀（均須按他造當事人之人數附繕本）「切勿逕送上級法院」。
中　　華　　民　　國　　94　　年　　9 　　月　　28　　日
　　　　　　　　　　　　　　　　　　　書記官  黃一秋
附錄本判決論罪科刑法條：
毒品危害防制條例第10條
  施用第一級毒品者，處6 月以上5 年以下有期徒刑。
  施用第二級毒品者，處3 年以下有期徒刑。
